# 权益法核算长期股权投资及银行理财列示问题

提问人：审计小黑黑 时间：2020-09-01 12:33:06
请教陈大大： 1 、A公司对B公司的投资比例为50%，但实缴比例仅占30%，在对长期股权投资进行权益法核算时，相应比率是50%还是30%？
2 、企业购买的银行理财产品期末余额应列示为“交易性金融资产”吗？

回答人：chenyiwei
1 、如果被投资企业章程或股东协议、合同中对此问题有明确规定的，按规定处理；没有明确约定的，一般按照公司法规定，按实缴出资比例为基础计算，或者基于谨慎原则，对被投资企业的累计亏损按较高比例确认应分担份额，对被投资企业的累计盈利按较低比例确定可分享的份额。
2 、如果对该银行理财产品无控制、共同控制或重大影响的，一般是作为以公允价值计量且其变动计入损益的金融资产，列报为交易性金融资产或者其他非流动金融资产。但也不排除某些理财产品满足以摊余成本计量的条件，具体参考《〈企业会计准则第 22 号——金融工具确认和计量（ 2017 年修订）〉应用指南》中关于“合同挂钩工具”的相关说明。